【裁判字號】    95,毒抗,102
【裁判日期】    950227
【裁判案由】    聲請觀察勒戒
【裁判全文】
臺灣高等法院臺中分院刑事裁定         95年度毒抗字第102號
抗  告  人
即  被  告  甲○○
上列抗告人因觀察勒戒案件，不服臺灣臺中地方法院中華民國95
年1月3日裁定（94年度毒聲字第1656號），提起抗告，本院裁定
如下：
    主  文
抗告駁回。
    理      由
一、本件抗告意旨略以：抗告人未曾施用毒品海洛因，係因於驗
    尿前患有感冒，服用醫師開具之處方藥物，服用藥物後尿液
    檢驗結果，是否因此造成嗎啡陽性反應云云，認原審法院裁
    定不當，請求撤銷，更為適當裁定。
二、經查：
(一)本件抗告人即被告甲○○於民國（下同）94年10月 5日，經
    臺灣臺中地方法院檢察署觀護人依法採尿送驗，經以氣相層
    析質譜儀（即 GC/MS）方法檢驗結果，確呈第一級毒品海洛
    因於人體代謝後之嗎啡陽性反應一情，有臺灣臺中地方法院
    檢察署受保護管束人（被告）尿液檢體監管紀錄表、詮昕科
    技股份有限公司94年10月13日出具之濫用藥物尿液檢驗報告
    各一紙附卷可證。按人體代謝原理，施用毒品後經尿液排出
    之時間，依施用量之多寡、施用者之年齡、性別及代謝功能
    不同而有所差異，一般而言，施用者在施用毒品後48小時所
    排泄之尿液，均有可能被檢出毒品經人體代謝後之物質，且
    若經常或大量施用，則毒品經代謝後之物質由尿液排出時間
    約可延長至96小時。是被告於94年10月 5日上午9時5分許回
    溯96小時內某時點，施用第一級毒品海洛因至少 1次之事實
    ，已堪認定。又被告未曾因施用毒品案件送勒戒處所觀察勒
    戒或送戒治處所強制戒治乙節，有臺灣高等法院被告全國前
    案紀錄表、臺灣臺中地方法院檢察署刑案資料查註紀錄表各
    一件在卷可按。
(二)抗告人雖提出安田診所就醫證明、藥品明細收據各乙紙及藥
    丸 6顆，證明其確實患有感冒至診所取藥服用等情，然查：
    依該就醫證明及收據所示日期係本案採尿後隔二月餘之95年
    1月12日就診，就事理上，無法推論抗告人於94年10月5日前
    4 日內無施用毒品海洛因之事實，是自難執為抗告人有利之
    認定甚明。原審法院因依毒品危害防制條例第20條第 1項、
    觀察勒戒處分執行條例第3條第1項之規定，將被告送勒戒處
    所觀察、勒戒。核其認事用法俱無不合，被告抗告意旨仍執
    前詞，否認施用毒品，空言指摘原裁定不當，並無可取，為
    無理由，應予駁回。
三、據上論結，應依刑事訴訟法第412條，裁定如主文。
中    華    民    國    95    年    2     月    27    日
            刑事第十一庭  審判長法  官    黃  梅  月
                                法  官    林  宜  民
                                法  官    林  欽  章
上列正本證明與原本無異。
不得再抗告。
                                書記官    巫  彥  佳
中    華    民    國    95    年    2     月    27    日
                                                      F


司法院資訊處製作；財團法人民間司法改革基金會備份。
